臺灣桃園地方法院刑事判決
110年度訴字第1360號
公  訴  人  臺灣桃園地方檢察署檢察官  
被      告  蔡惠婷


            李俊杰


共      同
選任辯護人  陳文正律師
被      告  楊綠姿


上列被告因傷害案件，經檢察官提起公訴（109年度偵字第14352
號），本院判決如下：                
    主  文
本件公訴不受理。              
    理  由
一、公訴意旨略以：被告蔡惠婷於民國109年3月26日晚間9時50
    分許，在桃園市○○區○○路00號前，不滿告訴人黃于倢之助手
    在收攤移動貨架時，不慎將其所擺放展示之人形模特兒撞倒
    ，雙方發生口角爭執，被告蔡惠婷基於傷害他人身體之犯意
    ，徒手推打告訴人黃于倢，告訴人黃于倢之母即被告楊綠姿
    見狀，進而上前理論，被告蔡惠婷復基於傷害他人身體之犯
    意，持手機揮打被告楊綠姿之頭部及告訴人黃于倢之頭部，
    被告楊綠姿亦基於傷害他人身體之犯意，拉扯推打被告蔡惠
    婷。隨後，被告蔡惠婷不甘受毆打，通知其夫即被告李俊杰
    到達現場，被告李俊杰基於傷害他人身體之犯意，以手肘頂
    撞被告楊綠姿之身體。被告蔡惠婷因此受有右側上臂、右側
    前臂、右側手部多處損挫傷、疑腹壁挫傷及右後腰拉傷、下
    背及骨盆挫傷等傷害，被告楊綠姿受有頭部外傷併右側顳部
    頭皮瘀紅、左上臂、左膝挫瘀傷等傷害，告訴人黃于倢受有
    左前額挫傷瘀腫等傷害。因認被告蔡惠婷、李俊杰、楊綠姿
    均涉犯刑法第277條第1項之傷害罪嫌。
二、按告訴乃論之罪，告訴人於第一審辯論終結前，得撤回其告
    訴，又告訴乃論之罪，告訴經撤回者，得不經言詞辯論，逕
    諭知不受理之判決，刑事訴訟法第238條第1項、第303條第3
     款、第307條分別定有明文。
三、經查，被告蔡惠婷、李俊杰、楊綠姿係涉犯刑法第277條第1
     項傷害罪嫌，依刑法第287條前段之規定，須告訴乃論。惟
    被告蔡惠婷與告訴人黃于倢、楊綠姿已達成和解，被告李俊
    杰與告訴人楊綠姿已達成和解，被告楊綠姿與告訴人蔡惠婷
    已達成和解，告訴人黃于倢、蔡惠婷、楊綠姿並當庭以言詞
    及書狀撤回告訴，此有本院審判筆錄及刑事撤回告訴狀在卷
    可查，揆諸上揭規定，爰不經言詞辯論，逕諭知不受理之判
    決。
據上論斷，應依刑事訴訟法第303條第3款、第307條，判決如主
文。　　　　
中　　華　　民　　國　　111 　年　　1 　　月　　7 　　日
                  刑事第十二庭  審判長法　官　張宏任
　　　　　　　　　                    法  官  林姿秀
                                      法  官  陳華媚 
以上正本證明與原本無異。
如不服本判決應於收受判決後20日內向本院提出上訴書狀，並應
敘述具體理由。其未敘述上訴理由者，應於上訴期間屆滿後20日
內向本院補提理由書(均須按他造當事人之人數附繕本)「切勿逕
送上級法院」。
                                      書記官  陳美靜
中　　華　　民　　國　　111 　年　　1 　　月　　10　　日